Inventaris van het archief van de Directie Organisatie Rechtspleging en Rechtshulp van het ministerie van Justitie, 1842-2007
Nationaal Archief, Den Haag
- Notarissen
  - Benoemingen en ontslagen, 1.
    - Notarissen met een standplaats beginnende met de letter O
      - Ossendrecht
        - Tiggelen, P.J. van (1907), 1956-1976; 1440; 1 omslag
      - Oterleek
        - Kruimel, D. (1886), 1955; 1441; 1 omslag
      - Oud-Beijerland
        - Berger, A. (1935), 1972-1996; 1442; 1 omslag
        - Mensing, P.B. (1908), 1952-1971; 1443; 1 omslag
        - Suvee, E.C. (1949), 1988-2005; 1444; 1 omslag
      - Oud Gastel (Gemeente Oud en Nieuw Gastel)
        - Dekkers, F.T.M. (1899), 1953-1968; 1445; 1 omslag
        - Simons, C.R.C. (1949), 1993-1997; 1446; 1 omslag
        - Willemse, C.H.J. (1931), 1969-1993; 1447; 1 omslag
      - Oude Tonge
        - Korbijn, M.A. (1931), 1966-1995; 1448; 1 omslag
        - Lennep, H.P.M. van (1947), 1996-2003; 1449; 1 omslag
      - Oudenbosch
        - Damen, A.C.C. (1903), 1973; 1450; 1 omslag
          Betreft ook stukken van Schreurs, J.C.M. (1925)
        - Schreurs, J.C.M. (1925), 1974-1991; 1451; 1 omslag
      - Ouderkerk aan den IJssel
        - Goldhoorn, A.J. (1912), 1978-1981; 1452; 1 omslag
        - Leeden, A.T. van der (1880), 1955; 1453; 1 omslag
      - Oudewater
        - Bruijn, J. de (1904), 1972; 1454; 1 omslag
      - Oude Wetering
        - Lohman, A.H.J. (1903), 1973; 1455; 1 omslag
        - Moussault, H.F.G. (1931), 1974-1992; 1456; 1 omslag
        - Zuidhof, B.D. (1941), 1993-2004; 1457; 1 omslag
      - Oudshoorn
        - Berg, J. van den (1905), 1957-1975; 1458; 1 omslag
        - Boks, H.G. (1887), 1957; 1459; 1 omslag
      - Overschie
        - Hoogenraad, A. (1906), 1975; 1460; 1 omslag
        - Verlinden, A.J.C.M. (1936), 1976-1998; 1461; 1 omslag
    - Notarissen met een standplaats beginnende met de letter P
      - Papendrecht
        - Bosch, P.B.J.M. van den (1935), 1975-1995; 1462; 1 omslag
        - Mastrigt, L. van (1905), 19745; 1463; 1 omslag
      - Pijnacker
        - Bahnmüller, C. (1919), 1968-1987; 1464; 1 omslag
        - Kramers, M.B.J. (1940), 1987-2005; 1465; 1 omslag
        - Plet, C. (1897), 1966; 1466; 1 omslag
      - Poortugaal
        - Breda, C. van (1908), 1957-1977; 1467; 1 omslag
        - Jansen, A.W.H. (1925), 1978-1990; 1468; omslag
      - Purmerend
        - Dirkzwager, J. (1905), 1971; 1469; 1 omslag
        - Dokter, F. (1902), 1968; 1470; 1 omslag
        - Eeuwijk, T.M.J.L. van (1944), 1987-2004; 1471; 1 omslag
        - Haafkens, P.J. (1924), 1988-2003; 1472; 1 omslag
        - Lith, T.T. van (1948), 1991-1997; 1473; 1 omslag
        - Schlette, J.A. (1924), 1968-1988; 1474; 1 omslag
      - Putten
        - Oudheusden, N.P.A. (1903), 1972; 1475; 1 omslag
    - Notarissen met een standplaats beginnende met de letter R
      - Raalte
        - Borgman, F.M. (1946), 1991-2004; 1476; 1 omslag
        - Peek, W.A. (1903), 1971; 1477; 1 omslag
        - Preller, B.F. (1931), 1972-1995; 1478; 1 omslag
      - Raamsdonk
        - Hartong van Ark, F.J. (1918), 1953; 1479; 1 omslag
          Bevat ook stukken van A. Schaap
      - Raamsdonksveer
        - Heemstra, C.A.E. (1967), 1999; 1480; 1 omslag
        - Schaap, A. (1918), 1953-1982; 1481; 1 omslag
      - Ravenstein
        - Dericks, J.W. (1939), 1980-1999; 1482; 1 omslag
        - Mourik, H.P.M. van (1911), 1979; 1483; 1 omslag
      - Rhenen
        - Pol, C.J.D. van de (1941), 1978-2002; 1484; 1 omslag
        - Rhijn, J.G. van (1890), 1960; 1485; 1 omslag
          Betreft ook stukken van Vleer, S.J. (1913)
        - Vleer, S.J. (1913), 1977; 1486; 1 omslag
      - Ridderkerk
        - Maris, J.M. (1931), 1970-1995; 1487; 1 omslag
        - Smelik, L. (1901), 1970; 1488; 1 omslag
      - Rijnsburg
        - Maruk, W.W. (1951), 1989-2001; 1489; 1 omslag
      - Rijssen
        - Bernard, L. (1901), 1960; 1490; 1 omslag
          Bevat ook stukken over F. van Schooten (1919)
        - Rakhorst, W. (1942), 1984-2001; 1491; 1 omslag
        - Schooten, F. van (1919), 1983; 1492; 1 omslag
      - Rijswijk
        - Bos, S.S. (1945), 1985-2006; 1493; 1 omslag
        - Udo, W. (1909), 1958-1959; 1494; 1 omslag
        - Vink, J.H.J. (1887), 1958-1976; 1495; 1 omslag
          Betreft ook stukken van Udo, W. (1909)
      - Roden
        - Boer, K.Y. de (1930), 1968-1994; 1496; 1 omslag
        - Wilts, C. (1949), 1989-1992; 1497; 1 omslag
      - Roermond
        - Acker, F.J.M. van (1938), 1987-1998; 1498; 1 omslag
        - Cloudt, A.A.M.H. (1925), 1969-1987; 1499; 1 omslag
        - Crugten, P.J.H. van (1890), 1957-1958; 1500; 1 omslag
          Bevat ook stukken van C.A.M. Stassen (1906)
        - Damen, W.J.A. (1897), 1956-1966; 1501; 1 omslag
          Met KB benoeming J.J.S. Klerken (1924)
        - Dietz, J.J.L. (1943), 1986-1987; 1502; 1 omslag
        - Gemmeke, L.J.M. (1900), 1969; 1503; 1 omslag
          Met KB benoeming A.A.M.H. Cloudt (1925)
        - Klerken, J.J.S. (1924), 1978-1986; 1504; 1 omslag
        - Stassen, C.A.M. (1906), 1958; 1505; 1 omslag
        - Tacken, L.H.G. (1928), 1974-1993; 1506; 1 omslag
        - Urlings, A.B.J.M. (1949), 1992-1993; 1507; 1 omslag
        - Venne, J.A.F. van de (1903), 1952-1973; 1508; 1 omslag
          Met KB benoeming L.H.G. Tacken (1928)
      - Roordahuizem
        - Nauta, C.C.T. (1916), 1951-1982; 1509; 1 omslag
      - Roosendaal
        - Dekkers, J.C. (1916), 1983; 1510; 1 omslag
        - Gastel, J.C.A.M. (1891), 1960-1961; 1511; 1 omslag
          Betreft ook stukken van Dekkers, J.C. (1916)
        - Hermans, W.J.J. (1924), 1975-1981; 1512; 1 omslag
        - Jegen, A.C. (1956), 1996-1997; 1513; 1 omslag
        - Lange, E.A.M. de (1905), 1956-1974; 1514; 1 omslag
        - Rademakers, C.A.M. (1903), 1955; 1515; 1 omslag
        - Roovers, C.C.W. (1926), 1972-1985; 1516; 1 omslag
        - Woensel, L.C.M. van (1938), 1984-2003; 1517; 1 omslag
      - Rosmalen
        - Huijbregts, W.J.S.P.M. (1941), 1982-2002; 1518; 1 omslag
      - Rossum
        - Dam, J.A.P.A. van, (1903), 1972; 1519; 1 omslag
      - Rotterdam
        - Anema, J.T. (1944), 1980-1993; 1520; 1 omslag
        - Appel, M.E.A. (1961), 1997-2007; 1521; 1 omslag
        - Benjamins, H.L. (1900), 1969; 1522; 1 omslag
        - Berger, K.F.M. (1939), 1977-2002; 1523; 1 omslag
        - Boelen, M.J.J.M. (1941), 1985; 1524; 1 omslag
        - Havermans, T.J.J.M. (1908), 1955; 1525; 1 omslag
        - Dassen, M. (1884), 1955; 1526; 1 omslag
        - Dérogée, B.Th. (1941), 1979-2005; 1527; 1 omslag
        - Dijk, H.P.C. van (1953), 1990-2003; 1528; 1 omslag
        - Doesschate-Vintges, A.M.T. ten (1909), 1954-1978; 1529; 1 omslag
        - Donker, J.W.A. (1901), 1971; 1530; 1 omslag
        - Dortmond, P.J. (1944), 1976-1997; 1531; 1 omslag
        - Dragt, D.M. (1936), 1971-1999; 1532; 1 omslag
        - Dusseldorp, G.A.M. van (1893), 1953; 1533; 1 omslag
        - Eekelen, A.W.A. van (1905), 1973-1975; 1534; 1 omslag
          Bevat ook stukken over M.J.J.M. Boelen
        - Eijck, Th.S.O.M. van (1939), 2003; 1535; 1 omslag
        - Eisink, J.H. (1904), 1973; 1536; 1 omslag
        - Eisink, J.H. (?), 1953; 1537; 1 omslag
        - Elburg, J. van der (1921), 1980; 1538; 1 omslag
        - Esser, P.W.M. (1890), 1960; 1539; 1 omslag
        - Everaars, C. (1926), 1962; 1540; 1 omslag
        - Groot, S. de (1913), 1956-1982; 1541; 1 omslag
        - Haan, B. de (1918), 1966; 1542; 1 omslag
        - Haex, D. (1907), 1965; 1543; 1 omslag
        - Hanrath, F.X.J.H. (1886), 1956; 1544; 1 omslag
        - Havermans, T.J.J. (1908), 1977; 1545; 1 omslag
        - Heer, J.W. de (1901), 1965; 1546; 1 omslag
        - Heyman, H.W. (1941), 1977-1998; 1547; 1 omslag
        - Hioolen, L.J. (1896), 1964; 1548; 1 omslag
        - Hoek, P.G. (1909), 1958-1972; 1549; 1 omslag
        - Hoek, W.A. (1924), 1963-1984; 1550; 1 omslag
        - Houben, K.M.F.J. (1941), 1979-2004; 1551; 1 omslag
        - Houbolt, A. (1905), 1958; 1552; 1 omslag
        - Houbolt, D.W.F.J. (1944), 1984-2001; 1553; 1 omslag
        - Hout, J.C. in 't (1913), 1976; 1554; 1 omslag
        - Hupkes, J. (1902), 1961-1962; 1555; 1 omslag
          Bevat ook stukken over C. Everaars (1926)
        - Jansen, H. (1919), 1964-1985; 1556; 1 omslag
        - Jongerius, J.P. (1930), 1990; 1557; 1 omslag
        - Jungerius, A.R. (1928), 1992; 1558; 1 omslag
        - Jungerius, B.J. (1896), 1964; 1559; 1 omslag
        - Kat, E.J.M. de (1875), 1955; 1560; 1 omslag
        - Klein, S. (1933), 1967-1997; 1561; 1 omslag
        - Kok, G.C. (1935), 1971-1976; 1562; 1 omslag
        - Kooijman, P.C. (1908), 1973-1976; 1563; 1 omslag
        - Korink, J.P. (1934), 1970-1991; 1564; 1 omslag
        - Korteweg, A.J. (1920), 1971-1980; 1565; 1 omslag
        - Krechting, H.F.C. (1913), 1979; 1566; 1 omslag
        - Krijnen, A.C.H. (1946), 1983-2002; 1567; 1 omslag
        - Kroes, R.P. (1938), 1978-2000; 1568; 1 omslag
        - Kuijntjes, G.A.E. (1897), 1966; 1569; 1 omslag
        - Kuijntjes, G.E.M. (1932), 1967-1988; 1570; 1 omslag
        - Kwakernaak, E. (1926), 1968-1989; 1571; 1 omslag
        - Lambert, A.J.H. (1955), 1991-2004; 1572; 1 omslag
        - Lambert, G.H. (1888), 1958; 1573; 1 omslag
        - Leenaers, W.J.M. (1896), 1965-1966; 1574; 1 omslag
          Betreft ook stukken van Schuurmans, T.J.M. (1919)
        - Leopold, T. (1910), 1953-1978; 1575; 1 omslag
        - Lourens, J. (1884), 1954-1955; 1576; 1 omslag
          met KB benoeming P.C. de Raadt
        - Maas, H.J. (1923), 1959-1986; 1577; 1 omslag
        - Meerstadt, A. (1902), 1970; 1578; 1 omslag
        - Midderdorf, J.G. (1882), 1955-1956; 1579; 1 omslag
        - Mijs, J.S. (1881), 1952; 1580; 1 omslag
          Bevat stukken van R.A. van de Poll (1907)
        - Millenaar, J.G. (1940), 1974-2004; 1581; 1 omslag
        - Moerenhout, M.C. (1933), 1986-1993; 1582; 1 omslag
        - Nauta, G. (1884), 1956; 1583; 1 omslag
        - Nauta, H.H. (1920), 1955-1982; 1584; 1 omslag
        - Nievelt, B.A.G. van (1935), 1971-2000; 1585; 1 omslag
        - Nievelt, J.A.G. (1900), 1941-1953; 1586; 1 omslag
        - Nouwen, R. (1939), 1976-1997; 1587; 1 omslag
        - Okkens, H.R. (1941), 1974-2001; 1588; 1 omslag
        - Olmer, F.X. (1941), 1983-2004; 1589; 1 omslag
        - Oudenaarden, H. (1948), 1983-2002; 1590; 1 omslag
        - Paulusma, E.K. (1913), 1966-1981; 1591; 1 omslag
        - Poll, R.A. van de (1907), 1973; 1592; 1 omslag
        - Prooye, N.P. van (1886), 1955; 1593; 1 omslag
        - Raadt, P.C. de (1917), 1982; 1594; 1 omslag
        - Reijers, A. (1886), 1957; 1595; 1 omslag
          Betreft ook stukken van P.G. Hoek
        - Roggenkamp, P.M.J. (1886), 1957-158; 1596; 1 omslag
          Bevat stukken van J.C.N. Zeelenberg (1920)
        - Samson, M.C. (1889), 1958; 1597; 1 omslag
        - Schaap, K.P. (1929), 1982; 1598; 1 omslag
        - Schadee, A. (1903), 1954-1962; 1599; 1 omslag
        - Schoenmaeckers, G.J.M. (1880), 1955-1959; 1600; 1 omslag
        - Schrijner, J. (1923), 1962-1987; 1601; 1 omslag
        - Schulting, A.A. (1945), 1981; 1602; 1 omslag
        - Schuurmans, T.J.M. (1919), 1978; 1603; 1 omslag
        - Schuurs, L.A.J. (1908), 1977; 1604; 1 omslag
        - Sillevoldt, G.C. (1895), 1964; 1605; 1 omslag
        - Smink, F.P. (1969), 2000-2002; 1606; 1 omslag
        - Stap, J.P. van der (1943), 1977-2005; 1607; 1 omslag
        - Steijn, J.G. (1919), 1966; 1608; 1 omslag
        - Stouthart, W.A.J.P. (1932), 1992; 1609; 1 omslag
        - Switters, T.D. (1915), 1968; 1610; 1 omslag
        - Treurniet, W.C. (1897), 1966-1967; 1611; 1 omslag
        - Tukker, C.D. (1891), 1961; 1612; 1 omslag
        - Veerdonk, C.M. van de (1964), 2000-2001; 1613; 1 omslag
        - Verheij, R.L. (1885), 1957; 1614; 1 omslag
        - Vink, C.J. (1886), 1954; 1615; 1 omslag
        - Voogd, R.P. (1941), 1977-2002; 1616; 1 omslag
        - Vos, M. de (1934), 1969-1996; 1617; 1 omslag
        - Waal, I. van der (1904), 1973; 1618; 1 omslag
        - Welle Donker, L.M. (1927), 1991; 1619; 1 omslag
        - Welle Donker, P. (1895), 1965; 1620; 1 omslag
        - Frank, N.B., 1955-1979; 1621; 1 omslag
        - Zeelenberg, J.C.N. (1920), 1982; 1622; 1 omslag
        - Zeijlmans van Emmichoven, H.A.W. (1899), 1967; 1623; 1 omslag
      - Rucphen
        - Gurp, C.J.M. van (1932), 1978-1995; 1624; 1 omslag
        - Steijlen, P.J.M.C. (1910), 1963; 1625; 1 omslag
          Bevat ook stukken over F.J. Vorsselmans (1914) benoeming te Zundert
      - Rumpt
        - Doctor, J.L. (1904), 1957; 1626; 1 omslag
          Betreft ook stukken van Mulder, J.G. (1906)
        - Kleipool, C.A.M. (1939), 1962-2001; 1627; 1 omslag
        - Mulder, J.G. (1906), 1976; 1628; 1 omslag
    - Notarissen met een standplaats beginnende met de letter S
      - Sappemeer
        - Buizen, J.G. van (1914), 1983; 1629; 1 omslag
        - Osinga, J. (1942), 1984-2002; 1630; 1 omslag
        - Velsen, P.H. (1890), 1959-1960; 1631; 1 omslag
      - Sas van Gent
        - Esbroeck, J.A.M. van (1903), 1958; 1632; 1 omslag
      - Sassenheim
        - Dirven, M.A.P. (1940), 1984-2001; 1633; 1 omslag
        - Houtzagers, D. (1886), 1964; 1634; 1 omslag
          Betreft ook stukken van Noordraven, J. (1915)
        - Noordraven, J. (1915), 1967-1984; 1635; 1 omslag
      - Schagen
        - Boer, P. de (1902), 1955-1971; 1636; 1 omslag
        - Schellekens, M.A. (1937), 1972-2001; 1637; 1 omslag
      - Schayk
        - Putten, J.F.V.M. van der (1908), 1956-1977; 1638; 1 omslag
        - Schellekens, A.J.A. (1884), 1956; 1639; 1 omslag
      - Scheveningen
        - Bruijns, W.B. (1900), 1965; 1640; 1 omslag
          bevat ook stukken van C.E. ter Veer (1918)
        - Ketel, W.C. van (1900), 1970; 1641; 1 omslag
      - Schiedam
        - Hoek, A. (1896), 1965; 1642; 1 omslag
        - Janssen, H.C.C.M. (1944), 1995-2007; 1643; 1 omslag
        - Meijer, J.F.W. (1894), 1964-1965; 1644; 1 omslag
        - Noortwijk, J. van (1902), 1966-1975; 1645; 1 omslag
        - Schaberg, P. (1897), 1965-1966; 1646; 1 omslag
        - Sneep, C.P. (1921), 1987; 1647; 1 omslag
        - Valk, C.F.J. van der (1933), 1965-1992; 1648; 1 omslag
      - Schijndel
        - Baggen, J.F. (1881), 1955; 1649; 1 omslag
        - Blaffert, H.F.A. (1940), 1989-2000; 1650; 1 omslag
        - Haaren, C. P.G.M. van (1928), 1973-1993; 1651; 1 omslag
        - Wesenbeeck, J.G. van (1903), 1973; 1652; 1 omslag
      - Schoonhoven
        - Hol, W.C. (1901), 1971; 1653; 1 omslag
        - Paarlberg, M. (1942), 1987-2004; 1654; 1 omslag
        - Tack, W.C. (1912), 1971; 1655; 1 omslag
        - Teijinck, B.J. (1884), 1955-1956; 1656; 1 omslag
      - Schoorldam
        - Eijckelhof, J.E.A. (1938), 1976-2003; 1657; 1 omslag
        - Westen, H.G. (1902), 1961; 1658; 1 omslag
          Betreft ook stukken van Waltjen, T.J. (1911)
      - Sexbierum
        - Groot, R. de (1916), 1972-1980; 1659; 1 omslag
        - Jollema, R. (1887), 1955; 1660; 1 omslag
      - Silvolde
        - Reijers, A.M. (1900), 1970; 1661; 1 omslag
      - Sint Annaparochie
        - Elzer, G. (1909), 1955-1988; 1662; 1 omslag
      - Sint Jacobiparochie
        - Maen, P. van der (1897), 1962-1963; 1663; 1 omslag
      - Sint Maartensdijk
        - Blindenbach, W.L. (1907), 1973-1975; 1664; 1 omslag
      - Sint Michielsgestel
        - Berge, J.F.J.M. ten (1944), 1985-2003; 1665; 1 omslag
        - Leemans, A.J.P. (1896), 1965-1966; 1666; 1 pak
          Betreft ook stukken van A.W.B. Sloet
      - Sint Odiliënberg
        - Tijssen, P.A.E. (1917), 1955-1985; 1667; 1 omslag
      - Sint Oedenrode
        - Duijkers, R.H.J.F.M. (1946), 1999-2000; 1668; 1 omslag
        - Hoek, P.L.J.A. van (1900), 1969-1970; 1669; 1 omslag
          Bevat ook stukken van Schaijk, J.P.M. van (1923)
        - Schaijk, J.P.M. van (1923), 1971-1989; 1670; 1 omslag
      - Sittard
        - Claessens, J.H.P. (1917, 1972-1986; 1671; 1 omslag
        - Gelissen, T.J.H. (1940), 1986-2002; 1672; 1 omslag
        - Nelissen, W.B.J.M. (1940), 1983-2000; 1673; 1 omslag
        - Reij, H.J. van (1916), 1982; 1674; 1 omslag
        - Schutgens, M.L.B. (1902), 1971; 1675; 1 omslag
        - Wessem, J.J. van (1895), 1965; 1676; 1 omslag
          Betreft ook stukken van Reij, H.J. (1916)
      - Sliedrecht
        - Hofsteenge, F.W. (1904), 1957-1961; 1677; 1 omslag
          Bevat ook stukken over J. Hupkes (1902)
        - Hupkes, J. (1902), 1961-1962; 1678; 1 omslag
        - Kooten, G.J. van (1909), 1963-1978; 1679; 1 omslag
        - Weijtens, W.J.M. (1941), 1978-2005; 1680; 1 omslag
      - Slochteren
        - Denijs, K. (1907), 1973; 1681; 1 omslag
        - Denijs, P. (1881), 1955; 1682; 1 omslag
          Bevat kopie, bevat ook K. Denijs
        - Visser, J. (1917), 1974-1987; 1683; 1 omslag
      - Sluis
        - Mazijk, H. van (1886), 1954-1955; 1684; 1 omslag
          Bevat ook A.J. Herdink
        - Vermeulen, J.W.T. (?), 1978; 1685; 1 omslag
        - Vermeulen, J.W.T. (1928), 1975-1977; 1686; 1 omslag
      - Smilde
        - Huisman, J. (1941), 1979-2003; 1687; 1 omslag
        - Vriend, J.B.Th. (1912), 1952; 1688; 1 omslag
          Bevat ook stukken van D. Wemes
        - Wemes, D. (1912), 1953-1978; 1689; 1 omslag
      - Sneek
        - Feddema, P. (?), 1969; 1690; 1 omslag
        - Galema, G.H. (1901), 1955-1970; 1691; 1 omslag
        - Hoekstra, E.K. (1915), 1958-1979; 1692; 1 omslag
        - Kapma, H.A. (1941), 1980-2003; 1693; 1 omslag
        - Kooi, L.R. van der (1931), 1969-1991; 1694; 1 omslag
        - Mensen, J.P.G. (1934), 1987-1998; 1695; 1 omslag
        - Wit, H.C. de (1945), 1991-2007; 1696; 1 omslag
      - Soest
        - Elferink, H.H. (1938), 1980-1998; 1697; 1 omslag
        - Emmen, C.J.M. (1923), 1965-1987; 1698; 1 omslag
        - Veeren, M. van (1932), 1968-1990; 1699; 1 omslag
      - Someren
        - Reijnders, J.W.F.M. (1939), 1979-2002; 1700; 1 omslag
      - Son en Breugel
        - Poppel, G.M.M. van (1940), 1988-2000; 1701; 1 omslag
      - Spekholzerheide
        - Soest, K.W. (1909), 1954-1973; 1702; 1 omslag
      - Spijkenisse
        - Moerel, J.A.A. (1939), 1973-2000; 1703; 1 omslag
      - Stadskanaal
        - Bodewes, J.J.H. (1902), 1946-1953; 1704; 1 pak
        - Broekema, H. (1918), 1961-1984; 1705; 1 omslag
        - Dijkstra, J. (1941), 1977-2001; 1706; 1 omslag
        - Hamminga, W. (1893), 1960-1961; 1707; 1 omslag
          Betreft ook stukken van Broekema, H. (1918)
        - Kuhlmann, J.I. (1907), 1976; 1708; 1 omslag
      - Staphorst
        - Bouman, H.A.W. (1947), 1986-2004; 1709; 1 omslag
        - Fledderus, H.G. (1899), 1965; 1710; 1 omslag
        - Velde, A. van der (1921), 1965-1985; 1711; 1 omslag
      - Steenbergen
        - Stoetzer, C.J.P. (1905), 1974; 1712; 1 omslag
        - Stoetzer, F.C.H. (1934), 1975-1998; 1713; 1 omslag
      - Steenderen
        - Callenfels, H.Ph. (1912), 1963-1971; 1714; 1 omslag
      - Steenwijk
        - Eenhorst, B.J.H.A. (1941), 1982-2006; 1715; 1 omslag
        - Kate, B.G. ten (1906), 1973; 1716; 1 omslag
        - Pot, H. (1921), 1967-1982; 1717; 1 omslag
        - Stapele, M.G. van (1904), 1967; 1718; 1 omslag
        - Volkers, L. (1878), 1955; 1719; 1 omslag
          Bevat ook B.G. ten Kate, bevat kopie
        - Vries, E. (1921), 1973-1987; 1720; 1 omslag
      - Stein
        - Oomen, A.A. (1920), 1961-1986; 1721; 1 omslag
          Betreft ook stukken van Frohe, H.J. (1908)
        - Poeth, W.H.M. (1945), 1987; 1722; 1 omslag
      - Stiens
        - Sloterdijck, W.A. (1906), 1955-1975; 1723; 1 omslag
      - Streefkerk
        - Driel, C. van (1920), 1969-1989; 1724; 1 omslag
      - Strijen
        - Baars, J, (1904), 1966; 1725; 1 omslag
        - Gelder, A. van (1912), 1967-1982; 1726; 1 omslag
        - Molenaar, H.M.J. (1943), 1982-2006; 1727; 1 omslag
      - Susteren
        - Piek, L.J.E. (1943), 1980-2007; 1728; 1 omslag
        - Roebroek, T.E.J. (1898), 1963; 1729; 1 omslag
          Betreft ook stukken van Moers, J.M.R.J. (1918)
    - Notarissen met een standplaats beginnende met de letter T
      - Tegelen
        - Duysens, V. (1933), 1977-1997; 1730; 1 omslag
        - Jaspar, J.E.H.M. (1900), 1970; 1731; 1 omslag
      - Ten Boer
        - Hilgenga, K.J. (1947), 1988-2003; 1732; 1 omslag
        - Wals, E.T. (1927), 1973-1988; 1733; 1 omslag
      - Ter Apel
        - Dijkstra, F.J. (1903), 1952-1973; 1734; 1 omslag
        - Roep, C.J.M. (1949), 1995; 1735; 1 omslag
        - Wolf, D. (1931), 1974-1994; 1736; 1 omslag
      - Terborg
        - Malsch, B.A. (1922), 1972-1992; 1737; 1 omslag
        - Vos, G.E. (1902), 1971; 1738; 1 omslag
      - Terheijden
        - Bressers, J.C.A.J.M. (1937), 1981-1999; 1739; 1 omslag
        - Nelissen, Ch.J.L.M. (1886), 1955-1956; 1740; 1 omslag
          Betreft ook stukken van Taks, J.A.J. (1909)
        - Taks, J.A.J. (1909), 1976; 1741; 1 omslag
      - Ternaard
        - Straatsma, E. (1910), 1976; 1742; 1 omslag
      - Terneuzen
        - Barbé, F.A.G. (1921), 1963-1964; 1743; 1 omslag
        - Everaert, J. (1937), 1972-1998; 1744; 1 omslag
        - Hoving, K.J. (1905), 1970; 1745; 1 omslag
        - Stee, A. van (1933), 1993; 1746; 1 omslag
      - Terschelling
        - Ament, H.J. (1932), 1967-1985; 1747; 1 omslag
        - Embden, A.M. van (1907), 1952-1967; 1748; 1 omslag
        - Flamman, W. (1904), 1952; 1749; 1 omslag
      - Texel
        - Boswijk, C.J. (1925), 1977-1994; 1750; 1 omslag
        - Kooi, H.C. (1947), 1997-2004; 1751; 1 omslag
        - Mulder, G.J.B. (1885), 1957; 1752; 1 omslag
          Betreft ook stukken van Wijland, J.R. (1913)
      - Tholen
        - Loof, W. (1923), 1967-1983; 1753; 1 omslag
        - Schot, J. (1935), 1984-1998; 1754; 1 omslag
        - Velde, E.D. van de (1902), 1967; 1755; 1 omslag
      - Thorn
        - Fest, P.S.B.J. (1936), 1979-1990; 1756; 1 omslag
        - Hendriks, G.J.H.M. (1905), 1952-1954; 1757; 1 pak
          Openbaarheid beperkt tot 01-01-2030
      - Tiel
        - Alofs, P.P.A.L. (1939), 1985-2001; 1758; 1 omslag
        - Ebbinge, J.W.E. (1918), 1965-1984; 1759; 1 omslag
        - Haanebrink, W.A. (1927), 1968-1988; 1760; 1 omslag
        - Waiboer, C. (1943), 1989-2007; 1761; 1 omslag
      - Tilburg
        - Appels, G.M.M. (1901), 1953; 1762; 1 omslag
        - Bergh, C.J.H.E. von (1929), 1970-1993; 1763; 1 omslag
        - Broeckx, H.P.M. (1900), 1954-1969; 1764; 1 omslag
        - Dam, C.W. van (1886), 1957; 1765; 1 omslag
        - Dam, C.W. van (1886), 1957-1958; 1766; 1 omslag
          Bevat stukken van E.J.A. Marcus en A.M. Stoetzer (1913)
        - Hoekx, E.J. (1889), 1951; 1767; 1 omslag
        - Hoekx, Th.P.M. (1924), 1969-1988; 1768; 1 omslag
        - Kaaij, A. van der (1921), 1965-1985; 1769; 1 omslag
        - Manders, H.J.F.M. (1926), 1970-1990; 1770; 1 omslag
        - Mettrop, G.A.J. (1939), 1988-2002; 1771; 1 omslag
        - Mulder, J.A.M. (1939), 1985-1998; 1772; 1 omslag
        - Rooij, A.T.T.M. de (1932), 1979-1993; 1773; 1 omslag
        - Simons, L.J.A. (1931), 1969-1995; 1774; 1 omslag
        - Smitz, A.P.J.M. (1871), 1955; 1775; 1 omslag
        - Spaendonck, E.A.J.A.M. van (1900), 1969; 1776; 1 omslag
        - Stoetzer, A.M. (1913), 1978; 1777; 1 omslag
        - Verhoeven, F.E.J. (1945), 1990-1991; 1778; 1 omslag
        - Werf, S.S. van der (1899), 1952-1969; 1779; 1 omslag
      - Tubbergen
        - Zonder, G.W.J.M. (2004), 1981-2003; 1780; 1 omslag
      - Twello
        - Blom, J. (1905), 1952-1974; 1781; 1 omslag
        - Bos, G.J. (1923), 1975-1988; 1782; 1 omslag
    - Notarissen met een standplaats beginnende met de letter U
      - Uden
        - Berg, G. van den (1921), 1986; 1783; 1 omslag
        - Dongen, C.A.W. van (1907), 1957; 1784; 1 omslag